【裁判字號】    90,上易,191
【裁判日期】    900313
【裁判案由】    竊盜
【裁判全文】
臺灣高等法院高雄分院刑事判決                      九十年度上易字第一九一號
    上  訴  人
    即  被  告  丁○○
右上訴人因竊盜案件，不服臺灣高雄地方法院八十九年度易字第四六六二號中華民國
八十九年十一月二十九日第一審判決（起訴案號：臺灣高雄地方法院檢察署八十九年
度偵字第二二三七八號，移送併辦案號：同檢察署九十年度偵字第一七五九號），提
起上訴，本院判決如左：
      主  文
原判決撤銷。
丁○○連續攜帶兇器，毀壞安全設備竊盜，累犯，處有期徒刑貳年貳月。扣案之活動
扳手壹支、剪刀壹支、十字起子貳支、六角扳手壹支及一字起子壹支，均沒收。
    事  實
一、丁○○曾有預備殺人、毀損、恐嚇、妨害自由等不良前科，復於民國八十八年三
    月間因竊盜罪，經臺灣高雄地方法院判處有期徒刑十月確定，迨於八十九年七月
    八日執行完畢後，仍不知悔改，復基於意圖為自己不法所有之概括犯意，連續於
    ：（一）八十九年十月四日上午十時三十分許，在高雄市旗津區○○○路一二八
    號前，見被害人甲○○所有之牌照號碼ＸＴＶ－００二號重型機車（台鈴，引擎
    號碼ＣＧ00000000號，藍色）上面插著鑰匙停放於該處，即將之發動後
    竊走該機車；（二）八十九年十月四日上午十一時四十一分許，在高雄市○鎮區
    ○○街一一七號騎樓魚網上，徒手竊取丙○○○所有之烏魚子四片；（三）於八
    十九年十月四日下午一時許，攜帶客觀上得以危害人生命、身體可供兇器使用之
    活動扳手一支、剪刀一支、十字起子二支、六角扳手一支及一字起子一支等物，
    破壞高雄市○鎮區○道路一七五號一樓大門門鎖後，侵入一、二樓住宅內（無故
    侵入住宅未據告訴），竊取被害人戊○○所有之美金現鈔一元（號碼為Ｂ000
    00000Ｗ）、新台幣五十元硬幣四枚；（四）於八十九年十月四日下午，攜
    帶上開凶器破壞高雄市前鎮區○○○街二十號大門門鎖後，侵入該住宅內（無故
    侵入住宅未據告訴），竊取被害人蔡宗智所有之法國紅金寶ＥＸＴＲＡ品牌白蘭
    地ＸＯ洋酒一瓶；（五）於八十九年十月四日下午一時四十分許，攜帶上開凶器
    破壞高雄市○鎮區○○街十號（原判決誤載為十二號）後門二扇門後，侵入該住
    宅內（無故侵入住宅未據告訴），竊取被害人乙○○所有之茶葉四罐（每罐半斤
    ，共二斤）、新台幣六百元（五百元一張及一百元一張）。嗣於八十九年十月四
    日下午一時五十分許，在高雄市前鎮區○○○路三三九巷十號前，為埋伏之警員
    當場查獲，並自丁○○身著長褲兩側口袋內查獲美金現金一元、新台幣五十元硬
    幣四枚、上開活動扳手、剪刀、六角扳手、一字起子各一支及十字起子二支等物
    ，且自丁○○所騎乘之前開重型機車查獲紙袋一只，其內有上開烏魚子四片、茶
    葉四罐、新臺幣紙鈔五百元券及一百元券各一張，法國紅金寶ＥＸＴＲＡ品牌白
    蘭地ＸＯ洋酒一瓶。
二、案經高雄市政府警察局前鎮分局報請臺灣高雄地方法院檢察署檢察官偵查起訴及
    移送併辦。
    理  由
一、訊據上訴人即被告丁○○矢口否認有何竊盜犯行，辯稱：機車是「平仔」所騎的
    ，他說要賣伊，放在紙袋內的東西係「平仔」以新台幣二千元賣伊，酒係「平仔
    」跟我去買的，我們要喝的，查獲之現金也是平仔一起賣給伊的云云。惟查：
（一）被告於警訊中供承︰「警方於八十九年十月四日十三時五十分，在高雄市前鎮
      區○○○路三三九巷十號前，當場在我身上長褲兩邊口袋內查獲美金紙鈔一元
      一張，號碼︰Ｂ00000000Ｗ及新臺幣五十元硬幣三枚及工具剪刀一支
      、活動扳手一支、六角Ｌ型扳手一支、十字起子兩支、一字起子一支，及所使
      用機車車號ＸＴＶ─○○二號重機上查獲茶葉四罐，每罐半斤共兩斤，用紙袋
      裝著，並內有新臺幣五百元一張、一百元一張，共計新臺幣六百元及烏魚子四
      片，‧‧‧」，而上開被查獲之機車、烏魚子四片、美金紙鈔一元、新臺幣五
      十元硬幣三枚、茶葉四罐、新臺幣五百元一張及一百元一張、法國紅金寶ＥＸ
      ＴＲＡ品牌白蘭地ＸＯ洋酒一瓶等物，係被害人甲○○、丙○○○、戊○○、
      乙○○及蔡宗智於被告被查獲當日所失竊，業據被害人甲○○、丙○○○、戊○○、乙○○及蔡宗智於警訊證述明確，更有甚者係被告自被害人乙○○住宅
      走出來後即為警查獲，而現場並未查獲「平仔」之人，「平仔」焉有可能將被
      害人乙○○所失竊之物，在極短時間內即轉手賣予被告？又上開贓物中包含現
      金，果查獲之贓物係「平仔」出售予被告，「平仔」無非是想換得現金花用，
      則當會將現金留下來，焉有連同現金一併出售之理？此亦與常情有違，又上開
      被害人失竊之物除新臺幣五十元硬幣一枚未為警查獲外，餘均分別為各該所有
      人具領，有被害人甲○○、丙○○○、戊○○、乙○○及蔡宗智等人之贓物認
      領保管收據共四紙在卷可稽。
（二）被害人丙○○○於警訊中指認被告後陳稱︰伊於八十九年十月四日上午十一時
      四十一分，在高雄市○鎮區○○街一一七號騎樓整理烏魚子，當場看見被告偷
      竊烏魚子四片，烏魚子放在騎樓魚網上面，因被告未看見伊，伊有看見被告特
      徵，被告騎機車逃逸，伊未看清楚牌照號碼等語，是被查獲之烏魚子四片係被
      告所竊得，應堪認定。又目擊證人洪仁章於警訊中證稱︰「我於八十九年十月
      四日上午十一時左右，在高雄市○鎮區○道路一七五號，看到乙名男子騎一部
      車號ＸＴＶ─００二號重機車，停在高雄市○鎮區○道路一七五號前，然後下
      車打開佛道路一七五號大門進入屋內，然後經過約十幾分後，又走出屋外騎乘
      ＸＴＶ─００二號重機車離開。．．．．．當時天氣良好，光線充足，而且我
      覺得可疑，還特意記下牌照號碼及丁○○特徵，丁○○亦無戴安全帽，所以我
      記得很清楚。」等語明確，足證被告確曾於查獲當日侵入高雄市○鎮區○道路
      一七五號戊○○住宅行竊。再者證人即埋伏查獲本案之警員黃世哲於本院結證
      稱：「（被告是你查獲的？）是的，當初我們依據證人洪仁章報案在佛道路一
      百七十五號有一人騎機車ＸＴＶ－００二號行竊我們就在和豐街十號騎樓發現
      那部贓車，他停在距和豐街十號約十公尺處，我們埋伏了十分鐘之後發現被告
      從和豐街後面廚房的側門提了兩袋茶葉，每袋裡面各有二罐茶葉，他將茶葉已
      經放在騎車籃子裡面，我們要抓他，他看到我們就跑了約二百公尺，在草衙二
      路三三九巷十號被我們逮捕，他是在和豐街十號偷的，不是在十二號偷的。二
      間房子都是同一個主人，沒有打通。十號的側門把手有被破壞，佛道路那邊大
      門的門鎖也被破壞，ＸＯ白蘭地酒也是在他騎的機車行李箱裡找到的，當時找
      不到被害人，後來被害人有出來認領。」「（機車何時遺失的？）機車車主還
      沒有報案，是我們通知他機車被偷了。是當天遺失當天就被查獲了，機車插上
      鑰匙時被偷的，車子並沒有被破壞。」等語，足證被告侵入高雄市○鎮區○○
      街十號行竊時，即為警員所目睹，其有侵入高雄市○鎮區○○街十號行竊之犯
      行，亦堪認定。
（三）關於綽號「平仔」之男子，被告於偵查中泛稱︰是十幾年的牢友云云；於原審
      審理時供稱︰「平仔」約三十五歲，住高雄縣，名字不知道，是在泰源監獄認
      識的云云。然查，被告乃於八十三年間因流氓案件，經臺灣高雄地方法院裁定
      並執行感訓處分，有臺灣高等法院被告全國前案紀錄表乙份在卷可按，而被告
      又未能提出「平仔」之年籍及住址供本院查證，足徵被告供述「平仔」之人，
      應為被告臨訟圖卸刑責而杜撰之人，被告此部分辯解，殊無足採。
  綜上所述，本案事證已臻明確，被告上開所辯，顯係事後卸責之詞，不足採信。是
  被告竊盜犯行洵堪認定，應予依法論科。
二、按大門門鎖具有防閑作用，為刑法第三百二十一條第一項第二款之安全設備，被
    告丁○○持客觀上得以危害人生命、身體可供兇器使用之活動扳手一支、剪刀一
    支、十字起子二支、六角扳手一支及一字起子一支等器物，連續於事實欄所載（
    三）、（四）、（五）所示之時、地，分持前開兇器破壞大門門鎖或二扇後門，
    連續竊得被害人所有之財物，核其所為，係犯刑法第三百二十一條第一項第二款
    、第三款之攜帶兇器毀壞門扇、安全設備之加重竊盜罪，被告連續於事實欄所載
    （一）、（二）所示之時、地徒手竊得被害人所有之財物，核其所為，係犯刑法
    第三百二十條第一項之普通竊盜罪。被告前後五次竊盜犯行，時間緊接，方法相
    同，觸犯基本構成要件相同之罪，顯係基於概括犯意為之，為連續犯，依刑法第
    五十六條之規定，從重之事實欄（四）論以攜帶兇器毀壞安全設備之加重竊盜罪
    處斷。公訴人漏未就事實欄所載（四）之犯行提起公訴，惟此部分與起訴部分有
    連續犯裁判上一罪關係，為起訴效力所及，本院自當一併審理。另公訴人就事實
    欄所載（一）、（二）、（三）、（五）之犯行，均論以刑法第三百二十一條第
    一項第三款之加重竊盜罪，惟事實欄所載（一）、（二）部分僅成立普通竊盜罪
    ，（三）、（五）部分則成立刑法第三百二十一條第一項第二、三款之加重竊盜
    罪，已如前述，惟二者基本社會事實相同，起訴法條尚有未洽，應予變更。被告
    前曾於八十八年三月間因竊盜罪，經臺灣高雄地方法院判處有期徒刑十月確定，
    迨於八十九年七月八日執行完畢，有臺灣高雄地方法院檢察署刑案資料查註紀錄
    表及臺灣高等法院被告全國前案紀錄表各乙份在卷可按，渠於五年以內再犯最重
    本刑為有期徒刑以上之本罪，為累犯，應依刑法第四十七條之規定，加重其刑。
三、原審論罪科刑，固非無見，惟查原審就被告於事實欄所載（一）、（二）所示之
    時、地徒手竊盜部分一併論以刑法第三百二十一條第一項第三款之加重竊盜罪及
    被告攜帶凶器破壞高雄市前鎮區○○○街二十號大門門鎖後，侵入該住宅內，竊
    取被害人蔡宗智所有之法國紅金寶ＥＸＴＲＡ品牌白蘭地ＸＯ洋酒一瓶部分未及
    審究，均有未洽，被告上訴意旨認原審判決冤枉伊，雖不足取，但原判決既有可
    議，仍無可維持，應將原判決撤銷改判。爰審酌被告曾有多次前科，有前揭臺灣
    高雄地方法院檢察署刑案資料查註紀錄表及臺灣高等法院被告全國前案紀錄表各
    乙份足佐，素行不佳，且正值青壯年，甫於八十九年七月八日因執行竊盜罪有期
    徒刑十月完畢出獄，竟仍不思循合法正當途徑獲致財富，為一己之私慾，連續竊
    盜多次，嚴重影響社會秩序，破壞各該被害人財產法益至鉅，惡性非輕，犯罪後
    猶不知悔改，飾詞狡辯，推諉卸責，實無任何悔意，復斟酌被害人受害狀況等一
    切情狀，仍依原判決量處有期徒刑貳年貳月，以示懲儆。至扣案之活動扳手一支
    、剪刀一支、十字起子二支、六角扳手一支及一字起子一支等物，為警當場在被
    告身上查獲，顯屬被告所有，並供前揭事實欄所載（三）、（四）、（五）竊盜
    罪所用之物，爰依刑法第三十八條第一項第二款之規定，併予宣告沒收。
據上論斷，應依刑事訴訟法第三百六十九條第一項前段、第三百六十四條、二百九十
九條第一項前段、第三百條、刑法第五十六條、第三百二十一條第一項第二款、第三
款、第四十七條、第三十八條第一項第二款，罰金罰鍰提高標準條例第一條前段，判
決如主文。
本案經檢察官郭振昌到庭執行職務。
中    華    民    國      九十      年       三       月     十三   日
                              臺灣高等法院高雄分院刑事第二庭
                                  審判長法官  曾永宗
                                        法官  邱永貴
                                        法官  鄭月霞
右正本證明與原本無異。
不得上訴。
                                      書記官  唐奇燕
中    華    民    國      九十      年       三       月    十四    日
附錄本案論罪科刑法條全文：
刑法第三百二十條第一項
意圖為自己或第三人不法之所有，而竊取他人之動產者，為竊盜罪，處五年以下有期
徒刑、拘役或五百元以下罰金。
刑法第三百二十一條第一項第二款、第三款
犯竊盜罪而有左列情形之一者，處六月以上五年以下有期徒刑：
二、毀越門扇、牆垣或其他安全設備而犯之者。
三、攜帶兇器而犯之者。
                                                                  Ｊ


司法院資訊處製作；財團法人民間司法改革基金會備份。
